【裁判字號】    99,聲,37
【裁判日期】    990325
【裁判案由】    選任特別代理人
【裁判全文】
臺灣宜蘭地方法院民事裁定                99年度聲字第37號
聲  請  人  甲○○
相  對  人  乙○○
上列聲請人聲請為相對人選任特別代理人事件，本院裁定如下：
    主  文
選任甲○○於乙○○對高鴻文、林逸振聲請假扣押及提起本案訴
訟即侵權行為損害賠償之訴時，為乙○○之特別代理人。
    理  由
一、按無訴訟能力人有為訴訟之必要，而無法定代理人，或法定
    代理人不能行代理權者，其親屬或利害關係人，得聲請受訴
    法院之審判長，選任選別代理人。民事訴訟法第51條第2 項
    定有明文。。
二、聲請意旨略稱：緣第三人高鴻文係受僱於第三人林逸振，並
    於民國99年2月5日上午11時20分，駕駛林逸振所有車牌號碼
    4879-UZ號貨車，由南向北方行經宜191甲線 4公里處，未注
    意前方來車，竟於肇事路口與相對人乙○○所駕駛之車號60
    39-HA5之自小客車發生衝撞，導致乙○○成傷。前開事故依
    宜蘭縣政府警察局宜蘭分局所繪製之道路交通事故現場圖所
    示，高鴻文行經肇事路時，因為注意車前狀況而衝撞乙○○
    所駕駛之自小客車，並拖行11.1公尺，顯有過失。而乙○○
    因高鴻文上開衝撞於同日送至國立陽明大學附設醫院（下稱
    陽明大學附設醫院）急診及住院，接受左側胸管置入及氣管
    內管插管，同年2月9日接受左鎖骨及下頷骨固定手術入住加
    護病房，現仍於加護病房治療中，且依該院診斷證明書所示
    ，乙○○自車禍後迄今仍陷入深度昏迷，是其顯無訴訟能力
    ，且其為成年人，未經禁治產宣告，而無法定代理人，因此
    於乙○○對高鴻文、林逸振聲請假扣押及提起本案訴訟即侵
    權行為損害賠償之訴時，有依前揭法條選任特別代理人之必
    要，為此爰依民事訴訟法第51條第2 項提出本件聲請，並請
    求選任聲請人（即相對人之女；另相對人之配偶已歿）為相
    對人之特別代理人等語。
三、經查，本件聲請人主張前開事實，業據其提出與所述相符之
    宜蘭縣政府警察局宜蘭分局所繪製之道路交通事故現場圖、
    陽明大學附設醫院診斷證明書、戶籍謄本、系統表等件為佐
    ，堪信相對人乙○○確有對高鴻文、林逸振聲請假扣押及提
    起本案訴訟即侵權行為損害賠償之訴之必要。而相對人為52
    年生，已成年，未經禁治產宣告，並無法定代理人，且其因
    系爭車禍成傷，現意識不清，無法表達自主能力，亦經本院
    依職權向陽明大學附設醫院函查屬實，有該院99年3 月23日
    陽大附醫歷字第0990002003號函檢送之就醫回覆單在卷可按
    ，是可認其確無訴訟能力人。故聲請人主張於相對人對高鴻
    文、林逸振因系爭車禍所致損害，聲請假扣押及提起本案訴
    訟時有為其選任特別代理人之必要，洵屬有據。次查，相對
    人之配偶已亡故，聲請人乃為其女，有戶籍謄本及系統表可
    按，故其併請求選任其為相對人之特別代理人乙節，尚屬允
    當。爰選任聲請人於乙○○對高鴻文、林逸振聲請假扣押及
    提起本案訴訟即侵權行為損害賠償之訴時，為乙○○之特別
    代理人。
四、依民事訴訟法第51條第2項，裁定如主文。
中    華    民    國    99    年    3     月    25    日
                  臺灣宜蘭地方法院民事庭
                      法  官  林翠華
正本係照原本作成
如對本裁定抗告須於裁定送達後10日內向本院提出抗告狀，並繳
納抗告費新台幣1,000元
中    華    民    國    99    年    3     月    25    日
                      書記官  劉謹翊

司法院資訊處製作；財團法人民間司法改革基金會備份。
